ķ---
title: "Arbolado Publico Cdad. Mendoza (2016)"
output: html_notebook
---

```{r setup, include=FALSE}
#library(ggmap)
library(lattice)
library(dplyr)
#library(sp)
library(caret)
library(tidyr)
library(DMwR)
#suppressMessages(library(plotly))
```
# Soporte ejecucion paralela
```{r}
stopCluster(parallelCluster)
```


```{r}
library(parallel)
library(doParallel)
library(readr)

Sys.setenv(PATH = paste0(Sys.getenv('PATH'), ':/usr/lib/rstudio-server/bin/postback'))
primary <- '192.168.1.130'
machineAddresses <- list(
  list(host=primary,user='harpo',
       ncore=6)
 ,list(host='nodo0',user='user',ncore=6)
 ,list(host='nodo1',user='user',ncore=6)
 ,list(host='nodo2',user='user',ncore=6)
 ,list(host='nodo3',user='user',ncore=6)
)
spec <- lapply(machineAddresses,
               function(machine) {
                 rep(list(list(host=machine$host,
                               user=machine$user)),
                     machine$ncore)
               })
spec <- unlist(spec,recursive=FALSE)
parallelCluster <- parallel::makeCluster(type='PSOCK',
                                         master=primary,
                                         spec=spec,useXDR=T)
registerDoParallel(parallelCluster,cores=NULL)
getDoParWorkers()
```

# PREGUNTA a responder:

1. ** Se puede predecir el grado de peligrosidad de una arbol dado sus caracteristicas?**

# Posibles Features?
1. Promedios por especie? Altura y Tronco

# Objetivos y logros:
1. Lidiar con datasets reales
2. Trabajar con clases no balanceadas
  a. Aprender o reforzar nuevas metricas
  b. Aprender tecnicas de Sampling
3. Ajuste fino de algoritmos
4. Proponer nuevas tecnicas
5. Trabajar en Equipo

Se utilizan 2 conjuntos de datos por el gobierno de la cdad. de Mendoza.
El primero contiene el censo georeferenciado del arbolado publico. El segundo los mapas administrativos de la ciudad (Secciones)

```{r, eval=FALSE, fig.height=6, fig.width=10, include=FALSE}
data_arbolado=read.csv("~/Dropbox/ongoing-work/git-repos/arbolado-mza/data/arboladolineal.csv",
                       header=T,
                       encoding="UTF-8",
                       fileEncoding="latin1",
                       stringsAsFactors = FALSE
                       
                       )
data_limites=read.csv("~/Dropbox/ongoing-work/git-repos/arbolado-mza/data/limitesadministrativos.csv",
                       header=T,
                       encoding="UTF-8",
                       fileEncoding="latin1",
                       stringsAsFactors = FALSE
                       )
```

## Preparacion del dataset 

1. Como no se tiene información georeferenciada sobre los limites de cada seccion por lo que la pertenencia de cada especimen a la sección correspondiente está dada por una funcion de proximidad.

```{r, eval=FALSE, include=FALSE}
#Calculating membership using the seccion information
coord_arbolado=as.matrix(cbind(data_arbolado$Longitud,data_arbolado$Latitud))
coord_limites=as.matrix(cbind(data_limites$Longitud,data_limites$Latitud))
distances=spDists(coord_arbolado,coord_limites,longlat=T)
seccion=apply(distances,1,function(x) which.min(x))
data_arbolado$seccion=seccion
data_limites=cbind(data_limites,seccion=seq(1,13))
data_limites
data_arbolado=left_join(data_arbolado,data_limites[,c(1,2,3,7)],by=c('seccion'))
```


2. Se remueven registros sin Especie ("N/D")
3. Se calcula el diametro del tronco
4. Nombres
```{r, eval=FALSE, include=FALSE}
data_arbolado= data_arbolado %>% filter(Especie != "N/D")
data_arbolado$diametro.tronco.cm=data_arbolado$Circunferencia.tronco..cm./pi
data_arbolado$seccion=factor(data_arbolado$seccion)
data_arbolado$Sección=factor(data_arbolado$Sección)
data_arbolado$Especie=factor(data_arbolado$Especie)
data_arbolado$Altura=factor(data_arbolado$Altura)
data_arbolado$Inclinación=factor(data_arbolado$Inclinación)
data_arbolado$Diámetro.tronco=factor(data_arbolado$Diámetro.tronco)
data_arbolado<-data_arbolado %>% select(-seccion)
names(data_arbolado)<-c("id","especie","ultima_modificacion","altura","circ_tronco_cm","diametro_tronco","inclinacion","long","lat","seccion","nombre_seccion","area_seccion","diametro_tronco_cm")

```

5. Creamos la clase **inclinacion_peligrosa** con valores si no
```{r, eval=FALSE, include=FALSE}
data_arbolado<-data_arbolado %>% mutate(inclinacion_peligrosa=ifelse(inclinacion=="Grave (> 30ø)","si","no"))
data_arbolado$inclinacion_peligrosa<-as.factor(data_arbolado$inclinacion_peligrosa)
data_arbolado %>% group_by(inclinacion_peligrosa) %>% summarise(n=n())
#data_arbolado<-data_arbolado %>% select(-inclinacion)
save(data_arbolado,file="./data/arboladomendoza.rda")

```



```{r}
load("~/data/arboladomendoza.rda")
data_arbolado
data_arbolado %>% group_by(especie) %>% summarise(total=n(),incl_sum=sum(ifelse(inclinacion_peligrosa=='si',1,0)),percent=incl_sum/total)%>% arrange(desc(percent))
```


## Exploracion
### Mapa de arboles por seccción

```{r, eval=FALSE, fig.height=8, message=FALSE, warning=FALSE, include=FALSE}
mza_map <- get_map(location = "mendoza", zoom = 14,maptype = "roadmap",color = "bw")
ggmap(mza_map)+ 
  geom_point(aes(x= long, y=lat,color=especie),data=data_arbolado %>% filter(inclinacion_peligrosa=='si'),size=0.4)
```


```{r, fig.height=6}
histogram(~especie,data=data_arbolado,scales = list(x=list(rot=45)))
histogram(~especie|inclinacion_peligrosa,data=data_arbolado,scales = list(x=list(rot=45),cex=0.6))
```


### Mapa de Densidad del arbolado publico  en Mendoza con una inclinación grave
```{r, eval=FALSE, fig.height=8, message=FALSE, warning=FALSE, include=FALSE}
mza_map <- get_map(location = "mendoza", zoom = 14,maptype = "roadmap",color = "bw")
data_inclinacion=data_arbolado  %>% filter(inclinacion_peligrosa=="si")
data_altura=data_arbolado  %>% filter(grepl("Alto",altura))

gg=ggmap(mza_map)+ 
  #geom_density2d(data = data_especie , aes(x = Longitud, y = Latitud), size = 0.3)+
stat_density2d(mapping=aes(x = long, y = lat,fill=..level..,alpha=..level..), 
                 data = data_inclinacion, geom="polygon",  bins=8) +
  scale_fill_gradient(low = "black", high = "green")+
theme(legend.position="none")+                                                    #no legend
ggtitle("Plot Density for Trees with a Serious Inclination Level")+                                          #title name
theme(plot.title = element_text(lineheight=3.5, face="bold"))+                  #title graphics
theme(axis.line=element_blank())+                                               #no border line
theme(axis.ticks=element_blank()) 

ggsave("~/Dropbox/ongoing-work/git-repos/arbolado-mza/arbolado_density.png")
gg
```

A priori parece observarse que los arboles con mayor grado de inclinación se concentran sobre la 4ta seccion y la 2da secccion.

Una **hipotesis** posible seria las caracteristicas del suelo pantonoso


### Distribución de la inclinación para cada una de las secciónes
```{r fig.height=8}
inclinacion_por_seccion=data_arbolado %>% group_by(seccion,inclinacion_peligrosa) %>% summarise(n=n()) %>%  mutate(freq=(n/sum(n))*100)
barchart(n~factor(seccion),data=inclinacion_por_seccion,groups=inclinacion_peligrosa,auto.key=T )
inclinacion_por_seccion =inclinacion_por_seccion  %>% select(-freq) 
```



## Preprocesamiento del dataset

1. Eliminamos algunos atributos como ser ultima modificacion y id
2. Convertimos algunos factores a numericos (altura, y diametro_tronco)

```{r}
#data_arbolado<-data_arbolado %>% filter(
# # especie %in% c("Morera","Paraiso","Pitano","Tipa","Acacia SP","Aguaribay","Catalpa","Eucalyptus","Jacarand")
#  especie !="Morera"
  
#)
load("~/data/arboladomendoza.rda")
data_arbolado<-data_arbolado %>% select(-id,-ultima_modificacion,-nombre_seccion)
altura_map<-c("Alto (> 8 mts)"=4,"Medio (4 - 8 mts)"=3,"Bajo (2 - 4 mts)"=2,"Muy bajo (1 - 2 mts)"=1)
data_arbolado<-data_arbolado %>% mutate(altura=altura_map[as.character(altura)]) 
diametro_tronco_map<-c("Grande"=3,"Mediano"=2,"Chico"=1)
data_arbolado<-data_arbolado %>% mutate(diametro_tronco=diametro_tronco_map[as.character(diametro_tronco)]) 
inclinacion_map<-c("Nula (< 15ø)"=1,"Leve (15 - 30)"=2,"Grave (> 30ø)"=3)
data_arbolado<-data_arbolado %>% mutate(inclinacion=inclinacion_map[as.character(inclinacion)]) 

especies_count<-data_arbolado %>% group_by(especie) %>% summarise(especie_total=n())
data_arbolado<-inner_join(data_arbolado,especies_count,by="especie")

especies_tronco_avg<-data_arbolado %>% group_by(especie) %>% summarise(tronco_promedio=mean(circ_tronco_cm))
data_arbolado<-inner_join(data_arbolado,especies_tronco_avg,by="especie") %>% mutate(sd_tronco=circ_tronco_cm-tronco_promedio)

data_arbolado
```
### Matriz de Correlacion
```{r, eval=FALSE, include=FALSE}
library(d3heatmap)
cor_matrix<-cor(data_arbolado %>% select(-especie,-seccion,-inclinacion_peligrosa))
d3heatmap(cor_matrix,colors = "Reds")
```

### Clustering 
```{r clustering, fig.height=8}
#data_arbolado <- downSample(x = data_arbolado,  y = data_arbolado$inclinacion_peligrosa, yname="class") %>% select(-class)
data_arbolado %>% group_by(inclinacion_peligrosa) %>% summarise(n=n())
data_arbolado_seccion<-data_arbolado 
#data_arbolado_selected<-data_arbolado_seccion %>% select(altura,circ_tronco_cm,diametro_tronco_cm,lat,long,area_seccion)


data_arbolado_selected<-data_arbolado_seccion %>% select(lat,long,altura,diametro_tronco_cm,area_seccion)


# Escalamos los datos para kmeans
data_arbolado_selected_prec<-predict(preProcess(data_arbolado_selected, method = c("center","scale")),data_arbolado_selected)
# Ejecutamos Kmeans
kmeans_mod<-kmeans(data_arbolado_selected_prec,centers =10,nstart=40)
data_arbolado_cluster<-cbind(data_arbolado_seccion,cluster=kmeans_mod$cluster)
data_arbolado_cluster %>% group_by(cluster) %>% summarise(inclinados=sum(inclinacion_peligrosa=="si"),total=n(),percent=inclinados/total) %>% arrange(desc(percent))
# Promedios
data_arbolado_cluster_summary<- data_arbolado_cluster %>% group_by(cluster) %>% summarise(
  lat=mean(lat),long=mean(long),altura=mean(altura)
  ,diametro_tronco_cm=mean(diametro_tronco_cm)
  ,circ_tronco_cm=mean(circ_tronco_cm)
)

precvalues<-predict(preProcess(data_arbolado_cluster_summary, method = c("range")),data_arbolado_cluster_summary)
#d3heatmap(precvalues[,-1],colors = "Reds")

```
### PCA
```{r pca}

pca<-prcomp(data_arbolado_selected, center = TRUE, scale. = TRUE) 
pca_arbolado<-data.frame(pca$x,
                         inclinacion_peligrosa=data_arbolado$inclinacion_peligrosa,
                         cluster=data_arbolado_cluster$cluster,
                         especie=data_arbolado$especie,
                         seccion=data_arbolado$seccion)

# Solo un 10% del dataset para ggplotly          
sample_pca_arbolado<-pca_arbolado[sample(nrow(pca_arbolado),(nrow(pca_arbolado)*10/100)),]   

g<-ggplot(sample_pca_arbolado,aes(x=PC1,y=PC2))+
  geom_jitter(aes(color=as.factor(inclinacion_peligrosa),text=cluster,shape=inclinacion_peligrosa    ))+
  #geom_point(aes(shape=asignacion),size=3)+
  ylab("PC1")+xlab("PC2")+
  theme_classic()+
#scale_shape_manual(values=c(8,6))+
   guides(color=FALSE,alpha=FALSE)
g
#ggplotly(g)

#data_arbolado_cluster %>% group_by(cluster) %>% summarise(sum_inc=sum(inclinacion_peligrosa=="si"))
#data_arbolado_cluster %>% filter(cluster==2) %>% group_by(especie) %>% summarise(n=n())
```




##  OBSOLETO: Dataset de Train y Test
```{r, eval=FALSE, include=FALSE}
set.seed(300)
#trainset<-pca_arbolado
trainset<-data_arbolado
trainIndex <- createDataPartition(trainset$inclinacion_peligrosa, p=0.70, list=FALSE)
data_train <- trainset[ trainIndex,]
data_test <-  trainset[-trainIndex,]
## Agregamos informacion del cluster
#data_train<-cbind(data_train,cluster=data_arbolado_cluster[trainIndex,]$cluster)
#data_test <-cbind(data_test,cluster=data_arbolado_cluster[-trainIndex,]$cluster)
data_train
```
# KAGGLE Train y test
```{r }
data_train <- readr::read_csv("./arbolado-mza-dataset.csv",
                              col_types = cols(
  id = col_integer(),
  especie = col_character(),
  ultima_modificacion = col_character(),
  altura = col_character(),
  circ_tronco_cm = col_double(),
  diametro_tronco = col_character(),
  long = col_double(),
  lat = col_double(),
  seccion = col_integer(),
  nombre_seccion = col_character(),
  area_seccion = col_double(),
  inclinacion_peligrosa = col_integer()
))
data_train<-data_train %>% mutate(inclinacion_peligrosa=ifelse(inclinacion_peligrosa=='1','si','no'))
data_test <-  readr::read_csv("./arbolado-mza-dataset-test.csv",col_types = cols(
  id = col_integer(),
  especie = col_character(),
  ultima_modificacion = col_character(),
  altura = col_character(),
  circ_tronco_cm = col_double(),
  diametro_tronco = col_character(),
  long = col_double(),
  lat = col_double(),
  seccion = col_integer(),
  nombre_seccion = col_character(),
  area_seccion = col_double()
))
```

```{r}
#names(data_arbolado_selected)
#train_formula<-formula(inclinacion_peligrosa~altura+diametro_tronco_cm+lat+long+area_seccion+especie)
#train_formula<-formula(inclinacion_peligrosa~PC1+PC2+PC5+cluster)

```





### resampling de Training
```{r}
#data_train_upsam <- downSample(x = data_train,  y = data_train$inclinacion_peligrosa, yname="class")
#data_train_upsam <-SMOTE(inclinacion_peligrosa~.,data=data_train,perc.over = 200,perc.under=200)
#data_train_upsam<-data_train[sample(nrow(data_train),nrow(data_train)/10),]
data_train_upsam<-data_train
data_train_upsam$inclinacion_peligrosa<-as.factor(data_train_upsam$inclinacion_peligrosa)
data_train_upsam %>% group_by(inclinacion_peligrosa) %>% summarise(n=n())

data_train_upsam
```
## Algoritmos
### Control setup

```{r}

model_weights <- ifelse(data_train_upsam$inclinacion_peligrosa == "si",
                        (1/table(data_train_upsam$inclinacion_peligrosa)[2]) * 0.5,
                        (1/table(data_train_upsam$inclinacion_peligrosa)[1]) * 0.5)
svmGrid <-  expand.grid(C= c(0.5,0.4,0.3,0.2,0.1,0.05,0.02,0.01), 
                        sigma = c(0.01,0.02,0.1,0.5,1) 
                        )
ctrl_fast <- trainControl(method="cv", 
                     repeats=2,
                     number=5, 
                     summaryFunction=twoClassSummary,
                     verboseIter=T,
                     classProbs=TRUE,
                     allowParallel = TRUE,
                     sampling='down')
```

### Neural Networks
```{r, eval=FALSE, include=FALSE}
#registerDoParallel(4)
train_formula<-formula(inclinacion_peligrosa~altura+diametro_tronco_cm+lat+long)
nnet_model<- train(train_formula,
               data = data_train_upsam,
               method = "nnet",
               preProcess=c("scale","center"),
               metric="ROC",
               trControl = ctrl_fast)
predsnnetprobsamp=predict(nnet_model,data_test,type='prob')
predsnnetsamp=ifelse(predsnnetprobsamp$si >=0.5,'si','no')
confusionMatrix(predsnnetsamp,data_test$inclinacion_peligrosa)
```

### Linear Support Vector Machines
```{r}
train_formula<-formula(inclinacion_peligrosa~altura+circ_tronco_cm+lat+long+area_seccion+especie_total)
svml_model<- train(train_formula,
               data = data_train_upsam,
               tunelength=8,
               method = "svmLinear",   # linear kernel
               preProcess=c("scale","center"),
               metric="ROC",
               trControl = ctrl_fast)
predssvml_probsamp=predict(svml_model,data_test,type='prob')
predssvml_samp=ifelse(predssvml_probsamp$si >=0.5,'si','no')
confusionMatrix(predssvml_samp,data_test$inclinacion_peligrosa)
```


###  Support Vector Machines
```{r}
train_formula<-formula(inclinacion_peligrosa~altura+circ_tronco_cm+lat+long+area_seccion+especie_total+sd_tronco+tronco_promedio)
svmr_model<- train(train_formula,
               data = data_train_upsam,
               tuneLength = 8,
               #tuneGrid=svmGrid,
               method = "svmRadial",   
               preProcess=c("scale","center"),
               metric="ROC",
               trControl = ctrl_fast)
svmr_model
predssvml_probsamp=predict(svmr_model,data_test,type='prob')
predssvml_samp=ifelse(predssvml_probsamp$si >=0.5,'si','no')
confusionMatrix(predssvml_samp,data_test$inclinacion_peligrosa,mode='everything')
```

### Decision Trees
#### BASICO no sampling, no tuning
```{r}
train_formula<-formula(inclinacion_peligrosa~altura+circ_tronco_cm+lat+long+seccion+especie)
ctrl_fast$sampling=NULL
tree_model_1<- train(train_formula,
               data = data_train_upsam,
               method = "rpart",
               #tuneLength = 8,
               #preProcess=c("scale","center"),
               metric="ROC",
               trControl = ctrl_fast)
tree_model_1
preds_tree_probsamp=predict(tree_model_1,data_test,type='prob')
preds_tree_samp=ifelse(preds_tree_probsamp$si >=0.5,'si','no')
confusionMatrix(preds_tree_samp,data_test$inclinacion_peligrosa,mode='everything')

```

#### BASICO no sampling,  tuning
```{r}
train_formula<-formula(inclinacion_peligrosa~altura+circ_tronco_cm+lat+long+seccion+especie)
ctrl_fast$sampling=NULL
tree_model_2<- train(train_formula,
               data = data_train_upsam,
               method = "rpart",
               tuneLength = 12,
               #preProcess=c("scale","center"),
               metric="ROC",
               trControl = ctrl_fast)
tree_model_2
preds_tree_probsamp=predict(tree_model_2,data_test,type='prob')
preds_tree_samp=ifelse(preds_tree_probsamp$si >=0.5,'si','no')
confusionMatrix(preds_tree_samp,data_test$inclinacion_peligrosa,mode = 'everything')
```
#### BASICO down sampling,  tuning
```{r}
data_train %>% group_by(inclinacion_peligrosa) %>% summarise(n=n())

data_train
train_formula<-formula(inclinacion_peligrosa~altura+circ_tronco_cm+lat+long+seccion+especie)
ctrl_fast$sampling='down'
tree_model_3<- train(train_formula,
               data = data_train_upsam,
               method = "rpart",
               tuneLength = 12,
               #preProcess=c("scale","center"),
               metric="ROC",
               trControl = ctrl_fast)
tree_model_3
data_test
predict(tree_model_3,data_test,type='prob')


preds_tree_probsamp=predict(tree_model_3,data_test,type='prob',se.fit=FALSE)


preds_tree_samp=ifelse(preds_tree_probsamp$si >=0.5,1,0)
submission<-data.frame(id=data_test$id,inclinacion_peligrosa=preds_tree_samp)
readr::write_csv(submission,"./arbolado-mza-dataset-envio-ejemplo-rpart.csv")
#confusionMatrix(preds_tree_samp,data_test$inclinacion_peligrosa,mode='everything')
```


#### MEJORADO down sampling,  tuning, features
```{r}
train_formula<-formula(inclinacion_peligrosa~altura+circ_tronco_cm+lat+long+area_seccion+especie_total)
ctrl_fast$sampling='down'
tree_model_4<- train(train_formula,
               data = data_train_upsam,
               method = "rpart",
               tuneLength = 12,
               preProcess=c("scale","center"),
               metric="ROC",
               trControl = ctrl_fast)
tree_model_4
preds_tree_probsamp=predict(tree_model_4,data_test,type='prob')
preds_tree_samp=ifelse(preds_tree_probsamp$si >=0.5,'si','no')
confusionMatrix(preds_tree_samp,data_test$inclinacion_peligrosa)
```
```{r}
resamps <- resamples(list(TREE_1 = tree_model_1,
                          TREE_2 = tree_model_2,
                          TREE_3 = tree_model_3,
                          TREE_4 = tree_model_4
                          )
                     )

bwplot(resamps, layout = c(3, 1))

```


### K Nearest Neighbours
```{r}
train_formula<-formula(inclinacion_peligrosa~altura+circ_tronco_cm+area_seccion+especie_total)
knn_model<- train(train_formula,
               data = data_train_upsam,
               method = "knn",
               tuneLength = 8,
               preProcess=c("scale","center"),
               metric="ROC",
               trControl = ctrl_fast)
knn_model
predsrfprobsamp=predict(knn_model,data_test,type='prob')
predsrfsamp=ifelse(predsrfprobsamp$si >=0.5,'si','no')
confusionMatrix(predsrfsamp,data_test$inclinacion_peligrosa,mode='everything')
```


### Random Forest
```{r}
train_formula<-formula(inclinacion_peligrosa~altura+circ_tronco_cm+lat+long+area_seccion+especie_total)
rf_model<- train(train_formula,
               data = data_train_upsam,
               method = "rf",
               tuneLength = 8,
               preProcess=c("scale","center"),
               metric="ROC",
               trControl = ctrl_fast)
rf_model
predsrfprobsamp=predict(rf_model,data_test,type='prob')
predsrfsamp=ifelse(predsrfprobsamp$si >=0.54,'si','no')
confusionMatrix(predsrfsamp,data_test$inclinacion_peligrosa,mode='everything')
```



## Mejoras (?)
### Incluir cluster ID
```{r}
#train_formula<-formula(inclinacion_peligrosa~altura+diametro_tronco_cm+lat+long+area_seccion+especie)
train_formula<-formula(inclinacion_peligrosa~altura+diametro_tronco_cm+lat+long+area_seccion+cluster+especie)
rf_model_cluster<- train(train_formula,
               data = data_train_upsam,
               method = "rf",
               tuneLength = 8,
               preProcess=c("scale","center"),
               metric="ROC",
               trControl = ctrl_fast)
rf_model_cluster
predsrf_cluster_probsamp=predict(rf_model_cluster,data_test,type='prob')
predsrf_cluster_samp=ifelse(predsrf_cluster_probsamp$si >=0.56,'si','no')
confusionMatrix(predsrf_cluster_samp,data_test$inclinacion_peligrosa)
```

```{r}
resamps <- resamples(list(SVML = svml_model,
                          SVMR = svmr_model,
                          KNN = knn_model,
                          TREE = tree_model,
                          RF = rf_model,
                          RF_CLUSTER = rf_model_cluster
                          )
                     )

bwplot(resamps, layout = c(3, 1))

```
```{r}
stopCluster(parallelCluster)
```
