---
title: "HACKATON AM - Arbolado Publico - Pruebas"
output: html_notebook
---
```{r setup}
knitr::opts_chunk$set(include = FALSE)
library(caret)
```

# Soporte ejecucion paralela
```{r}
library(parallel)
library(doParallel)
library(readr)
Sys.setenv(PATH = paste0(Sys.getenv('PATH'), ':/usr/lib/rstudio-server/bin/postback'))
primary <- '192.168.1.130'
machineAddresses <- list(
  list(host=primary,user='harpo',
       ncore=6)
 ,list(host='nodo0',user='user',ncore=6)
 ,list(host='nodo1',user='user',ncore=6)
 ,list(host='nodo2',user='user',ncore=6)
 ,list(host='nodo3',user='user',ncore=6)
)
spec <- lapply(machineAddresses,
               function(machine) {
                 rep(list(list(host=machine$host,
                               user=machine$user)),
                     machine$ncore)
               })
spec <- unlist(spec,recursive=FALSE)
parallelCluster <- parallel::makeCluster(type='PSOCK',
                                         master=primary,
                                         spec=spec,useXDR=T)
registerDoParallel(parallelCluster,cores=NULL)
getDoParWorkers()
```

```{r}
 scoreAUC<-function(category,posterior){
  r=rank(posterior)
  auc = (sum(r*(category==1)) - sum(category==1) * (sum(category==1)+1)/2) / ( sum(category<1) * sum(category==1));
}
```
# Archivos de datos

El archivo [hackaton-am-2017.zip](https://www.dropbox.com/s/snqpzwj4111n2su/hackaton-am-2017.zip?dl=1) contiene 3 archivos

* arbolado-mza-dataset.csv - el archivo de entrenamiento
* arbolado-mza-dataset-test.csv - el archivo de test o prueba sin etiquetas
* arbolado-mza-dataset-solutions.csv - el archivo con las etiquetas de test

# Leer archivos  Entrenamiento y Testeo:
```{r }
data_train <- readr::read_csv("./arbolado-mza-dataset.csv",
                              col_types = cols(
  id = col_integer(),
  especie = col_character(),
  ultima_modificacion = col_character(),
  altura = col_character(),
  circ_tronco_cm = col_double(),
  diametro_tronco = col_character(),
  long = col_double(),
  lat = col_double(),
  seccion = col_integer(),
  nombre_seccion = col_character(),
  area_seccion = col_double(),
  inclinacion_peligrosa = col_integer()
))

data_test <-  readr::read_csv("./arbolado-mza-dataset-test.csv",col_types = cols(
  id = col_integer(),
  especie = col_character(),
  ultima_modificacion = col_character(),
  altura = col_character(),
  circ_tronco_cm = col_double(),
  diametro_tronco = col_character(),
  long = col_double(),
  lat = col_double(),
  seccion = col_integer(),
  nombre_seccion = col_character(),
  area_seccion = col_double()
))

#data_train<-data_train %>% filter(especie!='Morera')
#data_test<-data_test %>% filter(especie!='Morera')
```
## Transformaciones:

Algunos algoritmos no permiten nombres de factores como 1 y 0, se transforma la clase **inclinacion_peligrosa** a **si** y **no**
```{r}
data_train<-data_train %>% mutate(inclinacion_peligrosa=ifelse(inclinacion_peligrosa=='1','si','no'))
data_train
```



# ALGORITMOS
## Configuración de Algoritmos del paquete caret
```{r}
set.seed(301)
ctrl_fast <- trainControl(method="cv", 
                     repeats=2,
                     number=5, 
                     summaryFunction=twoClassSummary,
                     verboseIter=T,
                     classProbs=TRUE,
                     allowParallel = TRUE,
                     sampling='down')
```

## ARBOL DE DECISION

1. Se seleccionan las variables
2. Se hace un downsampling de la clase minoritaria
3. Se hace un finetuning via **tuneLength**

### Entrenamiento
```{r}
train_formula<-formula(inclinacion_peligrosa~altura+circ_tronco_cm+lat+long+seccion+especie)
ctrl_fast$sampling='down'
tree_model_3<- train(train_formula,
               data = data_train,
               method = "rpart",
               #tuneLength = 15,
               #preProcess=c("scale","center"),
               metric="ROC",
               trControl = ctrl_fast)
tree_model_3
```
### Generacion del archivo de ENVIO
```{r}
preds_tree_probs=predict(tree_model_3,data_test,type='prob',se.fit=FALSE)
preds_tree=ifelse(preds_tree_probs$si >=0.5,1,0)
submission<-data.frame(id=data_test$id,inclinacion_peligrosa=preds_tree)
readr::write_csv(submission,"./arbolado-mza-dataset-envio-ejemplo-rpart.csv")
submission
```
### Calculo de ROC AUC

```{r}
solutions<-readr::read_csv("./arbolado-mza-dataset-solutions.csv")
confusionMatrix(submission$inclinacion_peligrosa,solutions$inclinacion_peligrosa,mode='everything')
auc(solutions$inclinacion_peligrosa,submission$inclinacion_peligrosa)
```
## ARBOL DE DECISION Agregando Features

```{r}
data_arbolado<-rbind(data_train[,-12],data_test)
data_arbolado

especies_count<-data_arbolado %>% group_by(especie) %>% summarise(especie_total=n())
data_arbolado<-inner_join(data_arbolado,especies_count,by="especie")

especies_promedio_tronco<-data_arbolado %>% group_by(especie,seccion) %>% summarise(promedio_tronco=mean(circ_tronco_cm))

data_arbolado<-inner_join(data_arbolado,especies_promedio_tronco,by=c("especie","seccion"))  %>% mutate(sd_tronco=circ_tronco_cm-promedio_tronco)

data_train_extended<-inner_join(data_train, data_arbolado %>% select(id,sd_tronco,promedio_tronco,especie_total),by='id')
data_test_extended<-inner_join(data_test, data_arbolado %>% select(id,sd_tronco,promedio_tronco,especie_total),by='id')

altura_map<-c("Alto (> 8 mts)"=4,"Medio (4 - 8 mts)"=3,"Bajo (2 - 4 mts)"=2,"Muy bajo (1 - 2 mts)"=1)
data_train_extended<-data_train_extended %>% mutate(altura=altura_map[as.character(altura)]) 
data_test_extended<-data_test_extended %>% mutate(altura=altura_map[as.character(altura)]) 

diametro_tronco_map<-c("Grande"=3,"Mediano"=2,"Chico"=1)


data_train_extended<-data_train_extended %>% mutate(diametro_tronco=diametro_tronco_map[as.character(diametro_tronco)]) 
data_test_extended<-data_test_extended %>% mutate(diametro_tronco=diametro_tronco_map[as.character(diametro_tronco)]) 

data_train_extended
```
### Entrenamiento
```{r}

svmGrid <-  expand.grid(C= c(0.5,0.4,0.3,0.2,0.1,0.05,0.02,0.01,1,2,4), 
                        sigma = c(0.01,0.02,0.1,0.5,1,2,4) 
                        )
train_formula<-formula(inclinacion_peligrosa~altura,lat,long,circ_tronco_cm)
#train_formula<-formula(inclinacion_peligrosa~altura+lat+long+area_seccion+especie_total+sd_tronco+promedio_tronco)

ctrl_fast$sampling=NULL
tree_model_4<- train(train_formula,
               data = data_train,
               method = "rpart",
               #method="rf",
               
               tuneLength = 8,
               #tuneGrid=svmGrid,
               #preProcess=c('pca'),
               #preProcess=c("scale","center"),
               metric="ROC",
               trControl = ctrl_fast)
tree_model_4$finalModel
```

### Generacion del archivo de ENVIO
```{r}
preds_tree_probs=predict(tree_model_4,data_test_extended,type='prob',se.fit=FALSE)
preds_tree_probs
preds_tree=ifelse(preds_tree_probs$si >=0.5,1,0)
submission<-data.frame(id=data_test$id,inclinacion_peligrosa=preds_tree)
readr::write_csv(submission,"./arbolado-mza-dataset-envio-ejemplo-rf-promedios-tronco-extended.csv")
```
### Calculo de ROC AUC

```{r}
solutions<-readr::read_csv("./arbolado-mza-dataset-solutions.csv")
confusionMatrix(submission$inclinacion_peligrosa,solutions$inclinacion_peligrosa,mode='everything')
auc(solutions$inclinacion_peligrosa,submission$inclinacion_peligrosa)
plot(roc(solutions$inclinacion_peligrosa,submission$inclinacion_peligrosa))
``` 
## SUPPORT VECTOR MACHINES
### Preprocesamiento
```{r}
data_arbolado<-rbind(data_train[,-12],data_test) 
data_arbolado$seccion<-as.factor(data_arbolado$seccion)

dmy <- dummyVars(" ~ .", data = data_arbolado %>% select(altura,circ_tronco_cm,seccion,especie,lat,long))
data_arbolado_dummy <- data.frame(predict(dmy, newdata = data_arbolado))
```
#### Clustering Sampling
```{r}
data_arbolado_dummy_kmeans<-kmeans(data_arbolado_dummy,centers=100,nstart = 40)
data_arbolado_dummy<-cbind(data_arbolado_dummy,cluster=data_arbolado_dummy_kmeans$cluster)
```


#### 
Agragamos los ID y volvemos a separar en train y test originales pero con el feature **cluster**
```{r}
data_arbolado_dummy<- cbind(data_arbolado_dummy,id=data_arbolado$id)
data_train_dummy<- inner_join(data_arbolado_dummy,data_train%>%select(id),by='id')
data_train_dummy<- cbind(data_train_dummy,inclinacion_peligrosa=data_train$inclinacion_peligrosa)

data_test_dummy<- inner_join(data_arbolado_dummy,data_test%>% select(id),by='id')
######

data_train_dummy %>% filter(inclinacion_peligrosa=='no') %>% group_by(cluster,inclinacion_peligrosa) %>% summarise(n=n()) %>% arrange((n))
data_train_cluster_sampled=c()
for (cluster_id in seq(1:100)){
              data_train_cluster_sampled=rbind(data_train_cluster_sampled,data_train_dummy %>% filter(inclinacion_peligrosa=='no') %>% filter(cluster==cluster_id) %>% sample_n(size=40,replace=T))
}

data_train_cluster_sampled<- rbind(data_train_cluster_sampled, data_train_dummy %>% filter(inclinacion_peligrosa=='si'))
data_train_cluster_sampled %>% group_by(inclinacion_peligrosa) %>% summarise(n=n())


train_formula<-formula(inclinacion_peligrosa~. - id  )
data_train_cluster_sampled 
data_test_dummy
```

### Entrenamiento
```{r}

svmGrid <-  expand.grid(C= c(0.5,0.4,0.3,0.2,0.1,0.05,0.02,0.01,1,2,4), 
                        sigma = c(0.01,0.02,0.1,0.5,1,2,4) 
                        )

ctrl_fast$sampling='up'
svm_model<- train(train_formula,
               data = data_train_dummy,
               method = "rf",
               #method="rf",
               
               tuneLength = 15,
               #tuneGrid=svmGrid,
               #preProcess=c('pca'),
               #preProcess=c("scale","center"),
               metric="ROC",
               trControl = ctrl_fast)
svm_model
svm_model$finalModel
```

### Generacion del archivo de ENVIO
```{r}
preds_tree_probs=predict(svm_model,data_test_dummy,type='prob',se.fit=FALSE)
preds_tree_probs
preds_tree=ifelse(preds_tree_probs$si >=0.5,1,0)
submission<-data.frame(id=data_test$id,inclinacion_peligrosa=preds_tree)
readr::write_csv(submission,"./arbolado-mza-dataset-envio-ejemplo-rf-promedios-tronco-extended.csv")
```
### Calculo de ROC AUC

```{r}
solutions<-readr::read_csv("./arbolado-mza-dataset-solutions.csv")

#solutions<-solutions %>% filter( id %in% submission$id)
confusionMatrix(submission$inclinacion_peligrosa,solutions$inclinacion_peligrosa,mode='everything')

#plot(roc(solutions$inclinacion_peligrosa,submission$inclinacion_peligrosa))
auc(solutions$inclinacion_peligrosa,submission$inclinacion_peligrosa)
```
### Analisis de resultados
```{r}
load("./svm-onehot-downsamp.Rda")
results<-cbind(data_test,prediction=preds_tree,class=solutions$inclinacion_peligrosa)
results %>% filter(class == 1 & prediction ==0 ) %>% group_by(seccion,especie) %>% summarise(n=n())

ggplot(results %>% filter(class == 1 & prediction ==0 ) %>% group_by(seccion,especie) %>% summarise(n=n() ))+
  geom_col(aes(x=especie,y=n,fill=especie))+
  theme_bw()+
  theme(axis.text.x = element_text(angle = 90, hjust = 1))+
  facet_wrap(~seccion)
save(results,file="./svm-onehot-downsamp.Rda")
ggsave("./svm-onehot-downsamp.png")
```







## VARIANTE USANDO PCA y k-means
```{r}

data_train_extended$inclinacion_peligrosa<-as.factor(data_train_extended$inclinacion_peligrosa)
data_train_sampled<- downSample(x = data_train_extended,  y = data_train_extended$inclinacion_peligrosa, yname="class")
#data_train_sampled<-data_train_extended

data_selected<-data_train_sampled %>% select(altura,lat,long,sd_tronco,promedio_tronco,especie_total)
pca<-prcomp(data_selected, center = TRUE, scale. = TRUE) 
pca_cluster<-kmeans(pca$x,centers = 4)

pca_arbolado<-data.frame(pca$x,
                         inclinacion_peligrosa=data_train_sampled$inclinacion_peligrosa,
                         cluster=pca_cluster$cluster,
                         especie=data_train_sampled$especie,
                         seccion=data_train_sampled$seccion)

# Solo un 10% del dataset para ggplotly          
sample_pca_arbolado<-pca_arbolado[sample(nrow(data_train_sampled),(nrow(data_train_sampled)*100/100)),]   





ggplot(cbind(sample_pca_arbolado,cluster=pca_arbolado_cluster$cluster)
     ,aes(x=PC3,y=PC1))+
  geom_point(aes(color=as.factor(cluster),shape=as.factor(inclinacion_peligrosa),alpha=0.5))+
  #geom_point(aes(shape=asignacion),size=3)+
  ylab("PC1")+xlab("PC2")+
  theme_classic()+
   #scale_shape_manual(values=c(8,6))+
   guides(color=FALSE,alpha=FALSE)
```
### Entrenamiento
```{r}

svmGrid <-  expand.grid(C= c(0.5,0.4,0.3,0.2,0.1,0.05,0.02,0.01,1,2,4), 
                        sigma = c(0.01,0.02,0.1,0.5,1,2,4) 
                        )
train_formula<-formula(inclinacion_peligrosa~PC1+PC2+PC3+PC4+cluster)
ctrl_fast$sampling=NULL
tree_model_5<- train(train_formula,
               data =cbind(sample_pca_arbolado,cluster=pca_arbolado_cluster$cluster),
               method = "rf",
               tuneLength = 15,
               #tuneGrid=svmGrid,
               #preProcess=c("scale","center"),
               metric="ROC",
               trControl = ctrl_fast)
tree_model_5

cbind(sample_pca_arbolado,cluster=pca_arbolado_cluster$cluster) %>% filter(cluster==4) %>% group_by(inclinacion_peligrosa) %>% summarise(n=n())

```


# SAMPLING Techniques
## SAMPLING by clustering I
```{r}
data_arbolado<-rbind(data_train_extended[,-12],data_test_extended)
data_selected<-data_arbolado%>% select(id,altura,lat,long,circ_tronco_cm,especie_total) 
#data_train_extended %>% select(altura,lat,long,circ_tronco_cm,especie_total)
data_selected_cluster<-kmeans(data_selected ,centers = 100,nstart = 40)


data_extended_cluster<-cbind(data_arbolado,cluster=data_selected_cluster$cluster)

data_train_extended_cluster<- inner_join(data_train_extended,data_extended_cluster%>%select(id,cluster),by='id')
data_test_extended<- inner_join(data_test_extended,data_extended_cluster%>% select(id,cluster),by='id')


data_train_extended_cluster %>% group_by(cluster) %>% summarise(n=n())


data_train_extended %>% group_by(inclinacion_peligrosa) %>% summarise(n=n())
data_train_cluster_sampled=c()
for (cluster_id in seq(2:150)){
              data_train_cluster_sampled=rbind(data_train_cluster_sampled,data_train_extended_cluster %>% filter(inclinacion_peligrosa=='no') %>% filter(cluster==cluster_id) %>% sample_n(size=20,replace=T))
}

data_train_cluster_sampled<- rbind(data_train_cluster_sampled, data_train_extended_cluster %>% filter(inclinacion_peligrosa=='si'))
data_train_cluster_sampled %>% group_by(inclinacion_peligrosa) %>% summarise(n=n())
```
## SAMPLING Technique by Clustering II

```{r}
data_arbolado<-data_train_extended
data_selected_no<-data_arbolado%>% filter(inclinacion_peligrosa=='no') %>% select(altura,lat,long,circ_tronco_cm) 
data_selected_si<-data_arbolado%>% filter(inclinacion_peligrosa=='si') %>% select(altura,lat,long,circ_tronco_cm,inclinacion_peligrosa) 

data_selected_no_cluster<-kmeans(data_selected_no ,centers = 3579,nstart = 10)
data_train_cluster_sampled<-rbind(
  data_selected_si,
  cbind(as.data.frame(data_selected_no_cluster$centers),inclinacion_peligrosa=rep('no'))
)
View(data_train_cluster_sampled)

#%>% group_by(inclinacion_peligrosa) %>% summarise(n=n())
```

