---
title: "HACKATON AM - Arbolado Publico - Manejando clases desbalanceadas"
output:
  html_notebook: 
    highlight: haddock
    number_sections: no
---
```{r setup}

suppressMessages(library(rpart))
suppressMessages(library(caret))
suppressMessages(library(readr))
suppressMessages(library(dplyr))

```


# Archivos de datos

* **[arbolado-mza-dataset.csv](https://www.dropbox.com/s/5a0u4h55qnvklhl/arbolado-mza-dataset.csv?dl=1)** - conjunto de datos para entrenamiento
* **[arbolado-mza-dataset-test.csv](https://www.dropbox.com/s/v6nmg1ny47kj9du/arbolado-mza-dataset-test.csv?dl=1)** - conjunto de datos para evaluacion
* **[arbolado-mza-dataset-descripcion.csv](https://www.dropbox.com/s/qvf0frk1ejpu476/arbolado-mza-dataset-descripcion.csv?dl=1)** - Información extra sobre los datos.

# Leer archivos  Entrenamiento y Testeo:

Al usar la funcion *read_csv* del paquete **readr** tenemos la posibilidad de definir el tipo de dato que queremos para cada variable.

```{r }
data_train <- readr::read_csv("./data/arbolado-mza-dataset.csv",
                              col_types = cols(
  id = col_integer(),
  especie = col_character(),
  ultima_modificacion = col_character(),
  altura = col_character(),
  circ_tronco_cm = col_double(),
  diametro_tronco = col_character(),
  long = col_double(),
  lat = col_double(),
  seccion = col_integer(),
  nombre_seccion = col_character(),
  area_seccion = col_double(),
  inclinacion_peligrosa = col_factor(levels = c(0,1))
))

data_test <-  readr::read_csv("./data/arbolado-mza-dataset-test.csv",col_types = cols(
  id = col_integer(),
  especie = col_character(),
  ultima_modificacion = col_character(),
  altura = col_character(),
  circ_tronco_cm = col_double(),
  diametro_tronco = col_character(),
  long = col_double(),
  lat = col_double(),
  seccion = col_integer(),
  nombre_seccion = col_character(),
  area_seccion = col_double()
))

```

## Cual es la distribucion de las clase **inclinacion_peligrosa?**

Para responder esta primer pregunta basta con contabilizar las ocurrencias de cada uno de los valores posibles de  clase **inclinacion_peligrosa**. Usando dplyr, basta con agrupar por cada uno de los valores la clase via (via **group_by()**) y luego con **summarise()** contabilizar el total de cada grupo creado. La funcion especial **n()** permite contabilizar cada uno de los grupos formados.

```{r echo=TRUE}
data_train %>%  group_by(inclinacion_peligrosa) %>% summarise(total=n())
```
## Aplicamos Downsampling

Para esto tenemos que cargar el paquete **caret** y utilizar la funcion **DownSample()**. La funcion **downSample()** requiere 2 parametros, el primero es el conjunto de datos (data_train en esta caso) y el segundo la clase que nos interesa considerar para realizar el downsampling (en esta caso *inclinacion_peligrosa*). Tenga en cuenta que inclinacion_peligrosa necesita debe ser  convertida a un **factor**

```{r}
library(caret)
data_train_down<-downSample(data_train,data_train$inclinacion_peligrosa)
data_train_down %>%group_by(inclinacion_peligrosa) %>% summarise(total=n())
```


## Aplicamos UpSampling
```{r}
data_train_up<-upSample(data_train,data_train$inclinacion_peligrosa)
data_train_up %>%group_by(inclinacion_peligrosa) %>% summarise(total=n())
```

